臺灣嘉義地方法院交通事件裁定　　　　　96年度交聲字第42號
原處分機關　交通部公路總局嘉義區監理所嘉義市監理站
異　議　人　甲○○
上列異議人因違反道路交通管理處罰條例案件，對於交通部公路
總局嘉義市監理站於96年2月14日所為之處分 (原處分案號：嘉
監義裁字第裁76-LAA009561號)聲明異議，本院裁定如下：
    主  文
異議駁回。
    理  由
一、原處分意旨略以：受處分人即異議人駕駛車牌號碼7R—1686
    號自用小客車，於民國95年8月17日22時30分在嘉義市○區
    ○○○路處，肇事致人受傷逃逸，經警以肇事致人受傷後逃
    逸為由，而依道路交通管理處罰條例第62條第4項告發，嗣
    經原處分機關以前開違規事實逕行裁決等情。
二、聲明異議意旨則以：異議人於前揭時地駕車與MAC─231號重
    機車發生車禍，案發後異議人曾下車處理，並問對方有無受
    傷，是否請警方前來處理，因對方未表示意見，異議人認為
    對方沒事因而離開現場，原處分顯屬有誤等情。
三、按汽車駕駛人駕駛汽車肇事致人受傷或死亡者，應即採取救
    護措施及依規定處置，並通知警察機關處理，不得任意移動
    肇事汽車及現場痕跡證據，違反者處新臺幣3000元以上9000
    元以下罰鍰。但肇事致人受傷案件當事人均同意時，應將肇
    事汽車標繪後，移置不妨礙交通之處所。前項駕駛人肇事致
    人受傷而逃逸者，吊銷其駕駛執照；致人重傷或死亡而逃逸
    者，吊銷其駕駛執照，並不得再考領。道路交通管理處罰條
    例第62條第3、4項定有明文。此條文之立法意旨，在於科以
    肇事者須即採取救護或其他必要措施，並應向警察機關報告
    之義務，以防因就醫延誤致生無謂之傷亡，並俾得通知傷亡
    者家屬到場，以明責任，故凡肇事人於行車肇事致人受傷或
    死亡，未即採取救護或其他必要措施，並向警察機關報告，
    即駕車駛離現場者，均應依該規定處罰。
四、經查，異議人駕駛車牌號碼7R—1686號自用小客車，於95
    年8月17日22時30分沿嘉義市○○○路由西往東方向行駛，
    至嘉義市○○○路四三號前外側車道迴車時，與沿興業西路
    由西往東騎乘車牌號碼MAC—261號重型機車之呂正彥發生擦
    撞，致呂正彥人車倒地，呂正彥因而受有右側胸壁挫傷、右
    側肩部及膝表淺損傷之傷害。甲○○下車查看，指責呂正彥
    騎車未注意後，明知其駕駛動力交通工具肇事已致呂正彥受
    傷，仍基於肇事逃逸之犯意，未採取救護或其他必要措施，
    復未向警察機關報告，反趁呂正彥撿拾掉落物品之際逕行駕
    車逃離現場，經路人替呂正彥抄下其車號而經警尋線查獲等
    情，業據證人即被害人呂正彥於警、偵訊時陳證甚詳（見本
    院95年度交訴字第69號卷之警卷第4頁、偵卷第6頁至第7頁
    ）。而異議人明知被害人呂正彥受有傷害乙情，亦有呂正彥
    之証稱（見本院95年交訴字第69號卷第56頁至第57頁）可參
    。證人呂正彥遭被告駕車碰撞倒地受有傷害乙節，亦有財團
    法人天主教聖馬爾定醫院診斷證明書一紙附卷可稽（見警卷
    第5頁），復有道路交通事故現場圖、道路交通事故調查報
    告表（一）（二）、事故現場照片15幀附於前揭審理卷可證
    。故異議人辯稱，因對方未表示意見，異議人認為對方沒事
    因而離開現場云云，尚非可採。本件原處分機關之裁決並無
    不當，異議人異議尚屬無據，爰予駁回。
五、依道路交通案件處理辦法第19條，裁定如主文。
中　　華　　民　　國　　96　年　 3　　月　    27     日
              交通法庭  法　官  黃義成
以上正本證明與原本無異。
如不服本裁定，應於送達後5日內，向本院提出抗告狀。
中　　華　　民　　國　　96　年　 3　　月　    27     日
                        書記官  侯麗茹
